---
title: "Situació dels ODS als municipis de Catalunya"
params:
   new_subtitle: "My Title!"
subtitle: "`r params$new_subtitle`"
date: "<br> <br> <a href='https://ods-municipios.es/catalunya/'>Torna a l'informe</a>"
output:
  prettydoc::html_pretty:
    theme: leonids
---
<style>
.cover{
    background-color: #DDA63A;
    }
    
.cover-card .author_name {
    color: white;
    font-weight: bolder;
    font-size: 1.8em;
    
}

.cover-card .author_job{
    color: white;
}

a {
 color: #6f0f36;   
}

</style>

```{r include=FALSE}
knitr::opts_chunk$set(echo = FALSE)
knitr::opts_chunk$set(message = FALSE)
knitr::opts_chunk$set(warning = FALSE)
knitr::opts_chunk$set(cache = FALSE)
```





```{r include=FALSE}
library(tidyverse)
library(gt)
library(htmltools)
```


```{r}
a <- read.csv('fitxes.csv', 
              colClasses = c("character","character", "character", "character","character",
                             "integer","character", "character", "numeric"))
# a <- a[1:100,]
#b <- readxl::read_xlsx("../BasesdeDatos/Demografia/comarcasVal.xlsx")

#ab <- a |> inner_join(b[ , c(1,3)], by = 'ine')

df <- a %>%  
    mutate(Total= paste('Població: ', Total, 'habitants')) %>% 
    rename(c(Indicador=name,
             Valor=value)) %>% 
    mutate(Indicador= case_match(
             Indicador,
             'ods01.rdfb.hab'~ "Renda Disponible Familiar Bruta / hab. (€)",
             'ods01.PobrSev' ~ "Taxa de Pobresa Severa (%)",
             'ods01.Gasto_23perHab' ~ "Despesa social municipal / hab.(€)",
             'ods2.propEco' ~ "Taxa de superfície de agric. ecológica sobre SAU (€)",
             'ods2.propSau' ~ "Proporció de SAU sobre sup. total (%)",
             'ods3.MortGen' ~ "Taxa de mortalitat general (%)",
             'ods3.EV' ~ "Esperança de vida en néixer (anys)",
             'ods4.tasaSup' ~ "Taxa de completament de l'Educació Superior (%)",
             'ods4.Gasto_32perHab' ~ "Despesa municipal en educació / hab.",
             'ods5.percAtFem' ~ "Taxa d'aturades sobre el total d'atur",
             'ods5.indexParitat' ~ "Índex paritat en càrrecs elegits (1-100)",
             'ods5.percDif' ~ "Diferencial Dones - Homes en pensions contributives (%)",
             'ods6.consHab' ~ "Consum diari d'aigua d'ús domiciliari (l/hab.)",
             'ods6.total_m3' ~ "Cost de l'aigua d'ús domiciliari (€/m3)",
             'ods6.vuln' ~ 'Vulnerabilitat per nitrats a les aigües (0=No, 1= Sí)',
             'ods7.gas.hab.dia' ~ "Consum diari de gas natural canalitzat (Kwh PCS/hab.)",
             'ods7.propFG' ~ "Taxa d'ineficiència energètica en habitatges (%)",
             'ods7.tasa.Ins' ~ "Instal·lacions fotovoltaiques / 100 hab.",
             'ods8.tasaParo' ~ "Taxa de demandants de feina / població de 16-64 a. (%)",
             'ods8.tasPib' ~ 'Taxa de creixement del PIB (%)',
             'ods9.percInd' ~ "Taxa de treballadors de la Indústria (%)",
             'ods9.taxEmpInd' ~ "Taxa d'empreses del sector industrial (%)",
             # 'ods9.cob100Mbps' ~ "Taxa cobertura de la banda a 100Mbps (%)",
             'ods10.Pobr' ~ "Taxa de risc de pobresa (%)",
             'ods10.gini' ~ "Coeficient Gini (1-100)",
             'ods10.dep' ~ "Taxa de dependència (%)",
             'ods11.indAcc' ~ "Pes relatiu del cost del lloguer / Renda neta (%)",
             'ods11.InMot1000' ~ "Índex de motorització (Turismes/1000 hab.)",
             'ods11.supVerd_hab' ~ "Àrea urbana verda pública per habitant (m2)",
             'ods11.pct_inun' ~ "% Sup. residencial inundable (PR = 500)",
             'ods12.select.kg_hab' ~ 'Total recollida selectiva per hab. (kg/hab.)',
             'ods12.fr_selectiva' ~ 'Fracció recollida selectiva sobre el total (%)',
             'ods13.Gasto_17perHab'~ 'Despesa en Medi Ambient / habitant (€)',
             'ods13.Participa'~ 'Participació en el Global Covenant (1=Sí, 0=No)',
             'ods15.tasaBosque'~ 'Superfície de bosc de fusta sobre sup. total (%)',
             'ods15.snuPerc'~ 'Superfície no urbanitzable sobre sup. total (%)',
             'ods16.tasaCrimConv'~ 'Delictes convencionals denunciats (per mil hab.)',
             'ods16.percVotants'~ 'Taxa participació a les eleccions Municipals (2019)',
             'ods16.deut.hab'~ 'Deute viu per habitant',
             'ods17.coopIngr'~ 'Pressupost de cooperació al desenvolupament vs. Ingressos propis (%)',
             'ods17.coopHab'~ 'Pressupost de cooperació al desenvolupament per hab.'
             ),
        ODS= case_match(ODS,
                        'ods01'~'ODS 1 - Fi de la pobresa',
                        'ods2'~ 'ODS 2 - Fam zero',
                        'ods3'~ 'ODS 3 - Salut i benestar',
                        'ods4'~ 'ODS 4 - Educació de qualitat',
                        'ods5'~ 'ODS 5 - Igualtat de gènere',
                        'ods6'~ 'ODS 6 - Aigua neta i sanejament',
                        'ods7'~ 'ODS 7 - Energía assequible i no contaminant',
                        'ods8'~ 'ODS 8 - Treball decent i creixement econòmic',
                        'ods9'~ 'ODS 9 - Indústria, innovació i infrastructura',
                        'ods10'~'ODS 10 - Reducció de les desigualtats',
                        'ods11'~'ODS 11 - Ciutats i comunitats sostenibles',
                        'ods12'~'ODS 12 - Producció i consum responsables',
                        'ods13'~'ODS 13 - Acció pel clima',
                        'ods15'~'ODS 15 - Vida dels ecosistemes terrestres',
                        'ods16'~'ODS 16 - Pau, justicia i institucions sòlides',
                        'ods17'~'ODS 17 - Aliances per a assolir els objetius')
       ) %>% 
    group_by(Indicador) %>% 
    mutate(Index = round(
           (Valor - min(Valor, na.rm = TRUE)) / 
               (max(Valor,na.rm = TRUE)-min(Valor, na.rm = TRUE)),2)) #%>% 
#    head(n=150)

df1 <- df |> filter(Ficha== v)


```

<h2>Municipi: `r unique(df1$Municipio)`</h2>
<h3>Província: `r unique(df1$Provincia)`</h3>
<h3>Comarca: `r unique(df1$Comarca)`</h3>
<h3>`r prettyNum(unique(df1$Total),big.mark= ".")`</h3>


### Quadre d'indicadors d'àmbit municipal, <br> per Objetius de Desenvolupament Sostenible (ODS)

```{r}


df1 |> ungroup() |> 
  select(7:10) |> 
  gt(groupname_col = 'ODS', 
     rowname_col = 'ODS',
     rownames_to_stub = TRUE) |> 
  fmt_number(Valor, 
             decimals = 1,
             sep_mark = ".",
             dec_mark = ",") |> 
  fmt_number(Index, 
             decimals = 2,
             sep_mark = ".",
             dec_mark = ",") |> 
  sub_missing(
    columns = everything(),
    missing_text = "---") |> 
  data_color(
    columns = Index, 
    colors = scales::col_numeric(
      palette = c(
        "papayawhip","red2"),
             domain = c(0,.25,.50,.75,1)))

```

<style>
.button_large {
  padding: 15px 32px;
  font-size: 18px;
  color: #ffffff;
  background-color: #ff7421;
  font-weight: bold;
  border-color: #ffffff;
  border-radius: 30px;
  cursor: pointer;
	margin: 15px 0;
}

.button_large:hover {
  background-color: #FEE216;
  color: black;
}

</style>

```{r }
library(downloadthis)

df1 |> ungroup() |> 
  select(1,3,7,8,9,10) |>
download_this(
    output_name = "Dades ODS",
    output_extension = ".xls",
    button_label = "Descarrega en Excel",
    button_type = "success",
    has_icon = TRUE,
    icon = "fa fa-save",
    class= "button_large"
  )


```





